臺灣臺南地方法院交通事件裁定　　 96年度交聲字第795號
移送機關　　交通部公路總局嘉義區監理所麻豆監理站
異議人即
受處分人　　甲○○
上列受處分人因違反道路交通管理處罰條例案件，對於交通部公
路總局嘉義區監理所麻豆監理站民國96年8月14日所為之裁決處
分（處分案號：麻監裁罰字第裁75—M00000000號）聲明異議，
本院裁定如下：
    主  文
異議駁回。
    理  由
一、聲明異議意旨如異議狀所載（詳見附件）。
二、按「汽車駕駛人，駕駛汽車經測試檢定有酒精濃度超過規定
    標準者，處新臺幣一萬五千元以上六萬元以下罰鍰，並當場
    移置保管該汽車及吊扣其駕駛執照一年；因而肇事致人受傷
    者，並吊扣其駕駛執照二年；致人重傷或死亡者，吊銷其駕
    駛執照，並不得再考領。」、「汽車駕駛人拒絕接受第一項
    測試之檢定者，處新臺幣六萬元罰鍰，並當場移置保管該汽
    車及吊銷駕駛執照；如肇事致人重傷或死亡者，吊銷該駕駛
    執照，並不得再考領。」、「汽車駕駛人，曾依第二十九條
    第四項、第三十條第三項、第三十五條第三項前段、第四項
    前段、第三十七條第三項、第四十三條、第六十一條第一項
    第三款、第四款後段規定吊銷駕駛執照者，三年內不得考領
    駕駛執照。」道路交通管理處罰條例第35條第1項第1款、第
    4 項、第67條第2項分別定有明文。
三、經查：
（一）異議人對其於民國（下同）96年8月10日21時50分許駕駛
      車牌號碼8R-8369號之自小客車行經台南縣下營鄉○○路
      283 號前遭員警攔停一事，固不否認，惟抗辯稱：並無拒
      絕酒測之行為，係員警未拿出儀器測試，即逕行開立舉發
      通知單等語。然異議人於上揭時、地駕駛車牌號碼8R-836
      9號之自小客車遭執勤之台南縣警察局交通警察隊警員攔
      停後，有拒絕值勤警員對之實施是否有酒精濃度超過規定
      標準之測試檢定之行為，有台南縣警察局南縣警交字第M0
      0000000號舉發違反道路交通管理事件通知單1紙附卷可參
      。
（二）此外，本院依職權勘驗台南縣警察局交通警察隊警員於上
      開時、地所錄製之錄影光碟，發現異議人係於96年8月10
      日21時35分36秒，因值勤警員發現異議人有駕駛車輛右轉
      未打方向燈及行駛於道路中間之行為，才遭攔停，攔停之
      後，值勤警員要求異議人提出證件以供查驗，異議人遲不
      提出，直至同日21時41分16秒才提出證件，值勤警員發現
      異議人行為舉止怪異，接著才要求異議人接受酒精濃度之
      測試檢定，異議人卻置之不理，值勤警員仍一再好言勸說
      ，直到同日21時58分17秒值勤員警才告知異議人要認定異
      議人之行為已構成拒絕酒精濃度之測試檢定，繼而開立舉
      發違反道路交通管理事件通知單，並當場移置保管異議人
      所駕駛之車輛，有本院96年10月2日之訊問筆錄1份在卷可
      稽，因此，異議人辯稱無拒絕酒精濃度之測試檢定行為，
      係值勤員警未提出儀器供其測試，即逕行開立舉發單等語
      ，顯係詭辯卸責之詞，不足採信。
四、綜上所述，異議人於上揭時、地有拒絕酒精濃度之測試檢定
    之違規行為事實，既堪認定，則原處分機關即移送機關交通
    部公路總局嘉義區監理所麻豆監理站，據此並引用上開道路
    交通管理處罰條例第35條第4項、第67條第2項等規定，裁處
    異議人罰鍰新臺幣6萬元，並吊銷駕駛執照、3年內不得考領
    駕駛執照，於法即無不當，從而，本件異議經核並無理由，
    應予以駁回。
五、據上論斷，應依道路交通案件處理辦法第19條，裁定如主文
    。
中　　華　　民　　國　　96　　年　　10　　月　　3 　　日
                     交通法庭  法　官  陳淑勤
以上正本證明與原本無異。
如不服本裁定應於送達後5日內向本院提出抗告狀。
                                書記官  陳金堂
中　　華　　民　　國　　96　　年　　10　　月　　3 　　日
